臺北高等行政法院裁定
                                       110年度抗字第16號
抗  告  人　酒神巴克斯有限公司


代　表　人　李俊明（清算人）

上列抗告人因與相對人桃園市政府間聲請停止執行事件，對於中
華民國110年6月17日臺灣桃園地方法院110年度停字第2號行政訴
訟裁定，提起抗告，本院裁定如下：
　　主  文
抗告駁回。
抗告訴訟費用由抗告人負擔。
　　理  由
一、按抗告法院認抗告為無理由者，應為駁回抗告之裁定，行政
    訴訟法第272條準用民事訴訟法第495條之1第1項及第449條
    第1項定有明文。又依行政訴訟法第236條之2第4項準用同法
    第272條規定，上開規定於簡易訴訟之抗告程序亦準用之。
二、中央流行疫情指揮中心自民國109年4月9日發布酒店、舞廳
    全面停止營業之措施，抗告人竟仍於109年4月15日22時許，
    遭查獲營業。相對人以抗告人有違反嚴重特殊傳染性肺炎防
    治及紓困振興特別條例（下稱特別條例）第7條之行為，依
    特別條例第16條第3款規定，以109年4月28日府衛疾字第109
    0098982號行政裁處書（下稱原處分），處抗告人新臺幣（
    下同）20萬元罰鍰，並移送法務部行政執行署桃園分署（下
    稱桃園分署）以109年度罰執專字第514138號、第514139號
    行政執行事件予以強制執行（下稱系爭執行事件）。抗告人
    不服原處分提起訴願，經訴願機關以訴願逾期不受理。抗告
    人再向臺灣桃園地方法院行政訴訟庭（原審）提起債務人異
    議之訴，同時聲請於債務人異議之訴判決確定前停止執行系
    爭執行事件。經原審以110年6月17日110年度停字第2號行政
    訴訟裁定（下稱原裁定）駁回聲請。抗告人不服，向本院提
    起抗告。
三、抗告意旨略以：原處分送達至抗告人營業處所及抗告人戶籍
    地址，但抗告人並未實際居住於營業地址，則原處分之送達
    已非適法，其形式存續力即有可能不復存在，倘予繼續執行
    ，不只影響抗告人財產將行拍賣，一旦執行完畢或拍定後，
    即有無法回復之可能等語。抗告聲明：原裁定廢棄。系爭執
    行事件應於原審債務人異議之訴判決確定前，停止執行。
四、本院查：
㈠、按「現行行政訴訟體系下之債務人異議之訴，係由債務人於
    強制執行程序終結前向行政法院提起，旨在排除執行名義之
    執行力。至於作為執行名義之行政處分本身是否違法之爭議
    ，則係由受處分人向行政法院提起撤銷訴訟，對未形式確定
    之行政處分，尚得依法聲請停止執行，以為救濟，二者之制
    度目的及規範功能均屬有別。在行政處分是否違法之爭議，
    已有撤銷訴訟及停止執行制度作為權利保護方式下，當無再
    許受處分人以行政處分之違法事由提起債務人異議之訴，以
    免混淆並破壞行政訴訟權利保護機制。從而，行政處分之受
    處分人，於行政機關以該行政處分為執行名義之強制執行程
    序終結前，主張有消滅或妨礙債權人請求之事由發生，而向
    行政法院提起債務人異議之訴，其所得主張之異議事由應以
    執行名義『成立後』之事由為限。本院97年5月份第1次庭長
    法官聯席會議一決議應予補充。」，有最高行政法院107年
    10月份第2次庭長法官聯席會議決議可參。
㈡、按「有回復原狀之聲請，或提起再審或異議之訴，或對於和
    解為繼續審判之請求，或提起宣告調解無效之訴、撤銷調解
    之訴，或對於許可強制執行之裁定提起抗告時，法院因必要
    情形或依聲請定相當並確實之擔保，得為停止強制執行之裁
    定。」強制執行法第18條第2項定有明文。又關於公法上金
    錢給付義務之執行，除行政執行法另有規定外，準用強制執
    行法之規定，行政執行法第26條亦有明定。惟債務人依上揭
    強制執行法第18條第2項規定，聲請願供擔保而停止執行，
    受訴法院仍有裁量權，並非均應為停止執行之裁定。蓋強制
    執行法第18條第1項規定強制執行程序開始後，除法律另有
    規定外，不停止執行，明示以不停止執行為原則。同條第2
    項所以例外規定得停止執行，係因回復原狀等訴訟如果勝訴
    確定，據以強制執行之執行名義將失其效力，為避免債務人
    發生難以回復之損害，故於受訴法院認為必要時得裁定停止
    執行。如果受訴法院認無必要，僅因債務人聲明願供擔保，
    即須裁定停止執行，無異許可債務人僅憑一己之意思，即可
    達到停止執行之目的，不僅與強制執行法第18條所定原則不
    停止執行之立法意旨有違，且無法防止債務人濫行訴訟以拖
    延執行。從而，應認為縱債務人聲明願供擔保，仍須受訴法
    院認有必要者，始得裁定停止執行。（最高行政法院101年
    度裁字第1822號裁定意旨參照）
㈢、查，抗告人於原審提起債務人異議之訴，主張原處分並未合
    法送達、原處分應以實際經營者即第三人馬中原而非抗告人
    為受處罰人等情為其依據。惟查，上開異議事由並不是執行
    名義即原處分『成立後』之事由，而是原處分於成立時即可
    能存在之違法事由，抗告人本應對原處分提起訴願及行政訴
    訟予以救濟，不得在逾期提起訴願或行政訴訟後，藉由債務
    人異議之訴以達到撤銷原處分即執行名義之目的。依上開法
    律規定及實務見解，抗告人之聲請停止執行即無必要性而不
    應准許。原裁定並無違誤。抗告人提起抗告，仍主張原處分
    之送達不合法，經核其抗告為無理由，應予駁回。
五、據上論結，本件抗告為無理由，依行政訴訟法第236條之2第
    4項、第272條、第104條、民事訴訟法第95條、第78條，裁
    定如主文。
中　　華　　民　　國　　110　 年　　8　　 月　　31　　日
                    臺北高等行政法院第六庭
                              審判長法  官　 陳心弘
                          　        法  官　 林淑婷
                                    法  官　 郭銘禮
上為正本係照原本作成。
不得抗告。
中　　華　　民　　國　　110　 年　　8　　 月　　31　　日
                                    書記官   林淑盈